# 请教陈版：合作建房

提问人：跨度防护 时间：2019-06-14 19:04:54
案例：A 拥有土体。现 B 提供资金在 A 的土地上建房，建成后房产归 A所有，B 可以使用房子的其中 2 层 20 年。B 不再支付租金，以前期的建房款冲抵。
请教陈版，A 层面： 1 、房子建成后，房屋如何入账，金额怎么计算？如何进行账务处理？； 2 、如何核算 B的 “租金”？如何进行账务处理？

回答人：chenyiwei
对 B 而言，该交易相当于以承担整幢楼建房款为对价取得其中 2 层楼的20 年使用权，应将实际承担的整幢楼建房款计入长期待摊费用，分 20 年摊销，确认为各年度的租金支出。
对 A 而言，与B 的处理相对应，其处理原则建议如下：
1 、房屋建成后，按 B承担的实际建造成本计入固定资产，同时贷记递延收益。
2 、 20 年内，将该递延收益按直线法摊销，确认为各期的租金收入。

提问人：跨度防护 时间：2019-06-15 08:46:13
请假陈版，计入固定资产原值的金额不用考虑现值吗？

回答人：chenyiwei
由于后续不涉及现金收付，所以不涉及折现问题。